臺灣臺東地方法院刑事判決　　　　　　　100年度易字第171號
公　訴　人　臺灣臺東地方法院檢察署檢察官
被　　　告　廖偉國
上列被告因傷害案件，經檢察官提起公訴（100年度偵字第546號
），本院判決如下：
    主  文
廖偉國犯傷害罪，累犯，處有期徒刑參月，如易科罰金，以新臺
幣壹仟元折算壹日。
    犯罪事實
一、廖偉國前因違反家庭暴力防治法案件，於民國97年9月8日經
    本院以97年度易字第119號、第125號判決各判處有期徒刑7
    月，定應執行有期徒刑1年確定，甫於98年11月14日縮刑期
    滿執行完畢。詎猶不知悔改，於99年7月12日上午9時許，在
    臺東縣鹿野鄉○○村○○路17號洪有忠住處客廳內，因細故
    與陳陽明發生言語衝突，竟基於傷害人身體之犯意，將陳陽
    明推倒在地，並持用洪有忠所有之木製菸灰缸毆打陳陽明頭
    部等處，致陳陽明受有左臉頰裂傷（3x1x1公分）、左側頭
    頂頭皮裂傷（3x0.5 x0.5公分）、頭枕部2處瘀傷（3x3公分
    、4x3公分）、左手中指擦傷（0.5x0.3公分）、右手肘擦傷
    （3x2公分）、右手背2處裂傷（各為1x0.2x0.2公分）等傷
    害。
二、案經陳陽明訴由臺東縣警察局關山分局報請臺灣臺東地方法
    院檢察署檢察官偵查起訴。
    理  由
一、證據能力部分：按被告以外之人於審判外之言詞或書面陳述
    （即學理上所稱之「傳聞證據」），除法律有規定者外，不
    得作為證據（即學理上所稱之「傳聞法則」）。刑事訴訟法
    第159條第1項固有明文。惟按被告以外之人於審判外之陳述
    ，雖不符刑事訴訟法第159條之1至之4之規定，而經當事人
    於審判程序同意作為證據，法院審酌該言詞陳述或書面陳述
    作成時之情況，認為適當者，亦得為證據；當事人、代理人
    或辯護人於法院調查證據時，知有第159條第1項不得為證據
    之情形，而未於言詞辯論終結前聲明異議者，視為有前項之
    同意，刑事訴訟法第159條之5定有明文。查本案以下所引用
    之被告以外之人於審判外之陳述，被告於言詞辯論終結前，
    均未就本院所調查之證據資料主張有刑事訴訟法第159條第1
    項不得為證據之情形，本院審酌該證據作成之情況，認均無
    不適當情事，依刑事訴訟法第159條之5第2項之規定，均有
    證據能力，合先敘明。
二、訊據被告廖偉國矢口否認有何傷害之犯行，辯稱：99年7月
    12日係洪有忠請伊幫他處理垃圾，伊不認識陳陽明，僅有見
    過陳陽明幾次面，沒有理由打陳陽明，當日上午9時許，伊
    已離開現場云云。惟查：
(一)證人即告訴人陳陽明於警詢中證稱：99年7月12日上午9時20
    分許，在臺東縣鹿野鄉○○村○○路17號洪有忠住處之客廳
    內，廖偉國持木製菸灰缸打伊，因為當日上午8時許，伊上
    完晚班下班後，就去洪有忠住處找洪有忠聊天，進到客廳後
    ，發現洪有忠、廖偉國及莊添丁3人在喝酒，廖偉國一看見
    伊，就罵伊說「我這個外地人都來鹿野玩鹿野的女人，鹿野
    的女人還拿錢給我。」，後來就和廖偉國吵了起來，廖偉國
    就隨手拿了桌上的菸灰缸往我頭上打下去，一直打到伊沒有
    聲音才停止等語（見警卷第1頁至第2頁），另證人洪有忠於
    警詢、偵查中及本院審理中證稱：99年7月12日上午8時30分
    許，廖偉國來伊家與莊添丁喝酒聊天，陳陽明是在同日上午
    9時許到伊家的，廖偉國看到陳陽明後，就對陳陽明說「你
    這個外地人都來鹿野玩鹿野的女人」，2人便因此發生爭吵
    ，廖偉國就把陳陽明推倒在地，並且拿伊桌上的木製菸灰缸
    往陳陽明頭上打，陳陽明有喊救命，因伊是殘障人士，沒辦
    法拉開等語（見警卷第6頁、偵查卷第49頁、本院卷第32頁
    、第33頁）。綜觀上開證人證詞，對於被告廖偉國有於上開
    時、地傷害告訴人陳陽明之情節、原因，均互核一致。按刑
    事訴訟法關於訊問證人採具結制度，其用意在擔保證言之真
    實性及憑信性，其作用在提高證人之責任心及警戒心，使為
    誠實之陳述，本件證人洪有忠以證人身分於本院審理時及偵
    查中均具結作證，在負擔偽證罪處罰之心理壓力下，經訊問
    後，結證上情明確，故其於本院及偵查中之證言自堪採信。
    是以，被告廖偉國於99年7月12日上午9時許，有在臺東縣鹿
    野鄉○○村○○路17號洪有忠住處之客廳內，將陳陽明推倒
    在地，並持用木製菸灰缸毆打陳陽明頭部等處，應堪認定。
(二)至被告廖偉國雖以：洪有忠沒有看到伊打陳陽明，洪有忠在
    偵查中說沒有看到伊與陳陽明打架，伊與陳陽明並無仇恨，
    無犯罪之意願，係洪有忠與陳陽明為了錢來恐嚇、勒索伊云
    云置辯，然證人洪有忠於偵查中業已證稱：係害怕被告對伊
    不利，所以被告在場時沒有說清楚，伊確實有看到被告打陳
    陽明等語（見偵查卷第50頁），足徵證人洪有忠於偵查中原
    先所述沒有看清楚動手之過程，無非係被告廖偉國當時在場
    而畏懼不敢言，自難認證人洪有忠並未看到案發之經過；又
    證人洪有忠及陳陽明均已證稱被告廖偉國有對陳陽明說「你
    這個外地人都來鹿野玩鹿野的女人」，顯見被告廖偉國非毫
    無打人之動機，且證人洪有忠及陳陽明之證述核屬一致，自
    難認2人有何誣陷與恐嚇被告廖偉國。是被告廖偉國所辯，
    尚難以採信。
(三)綜上，被告廖偉國既有將陳陽明推倒在地，並持用木製菸灰
    缸毆打告訴人陳陽明頭部等處，而告訴人陳陽明因此受有上
    開傷害，此亦有衛生署臺東醫院傷害診斷證明書、刑案現場
    測繪圖、現場暨相關照片8張等在卷可稽。是以，被告前揭
    所辯，純屬卸責之詞，不足採信。本件事證明確，被告犯行
    洵堪認定。
三、核被告廖偉國所為，係犯刑法第277條第1項之傷害罪。被告
    前有如事實欄所載之論罪科刑執行情形，此有臺灣高等法院
    被告前案紀錄表1份附卷可考，其於有期徒刑執行完畢後，5
    年以內故意再犯本案有期徒刑以上之罪，為累犯，應依刑法
    第47條第1項之規定加重其刑。爰審酌被告僅因細故即出手
    毆打被害人陳陽明，使被害人之身體受有傷害，且於犯後矢
    口否認犯行，未見悔悟之意，態度欠佳，兼衡酌被告犯罪之
    手段、對被害人造成傷害之程度，迄今未與被害人達成和解
    而賠償被害人之損害，暨其智識程度為初中肄業、家庭狀況
    很差等一切情狀，量處如主文所示之刑，併諭知易科罰金之
    折算標準。
據上論斷，應依刑事訴訟法第299條第1項前段，刑法第277條第1
項、第47條第1項、第41條第1項前段，刑法施行法第1條之1第1
項、第2項前段，判決如主文。
本案經檢察官蘇到庭執行職務。
中    華    民    國    100    年    8    月    10    日
                  刑事第四庭    審判長法  官  馬培基
                                      法  官  盧亨龍
                                      法  官  郭世顏
以上正本證明與原本無異。
如不服本判決應於收受送達後10日內向本院提出上訴書狀，並應
敘述具體理由；其未敘述上訴理由者，應於上訴期間屆滿後20日
內向本院補提理由書（均須按他造當事人之人數附繕本）。「切
勿逕送上級法院」。告訴人或被害人對於本判決如有不服，請書
具不服之理由狀，請求檢察官上訴者，其上訴期間之計算係以檢
察官收受判決正本之日期為準。
                                      書記官  姚佳華
中    華    民    國   100    年    8     月    11    日
附錄論罪科刑法條
中華民國刑法第277條（普通傷害罪）
傷害人之身體或健康者，處 3 年以下有期徒刑、拘役或 1 千元
以下罰金。
犯前項之罪因而致人於死者，處無期徒刑或 7 年以上有期徒刑
；致重傷者，處 3 年以上 10 年以下有期徒刑。